【裁判字號】    97,交聲,506
【裁判日期】    970623
【裁判案由】    交管條例聲異
【裁判全文】
臺灣板橋地方法院交通事件裁定         97年度交聲字第506號
原處分機關  交通部公路總局臺北區監理所板橋監理站
異  議  人
即受處分人  甲○○
上列異議人即受處分人因違反道路交通管理處罰條例案件，對於
交通部公路總局臺北區監理所板橋監理站97年3 月20日所為之處
分（原處分案號：板監裁字第裁41-AEW272135號），聲明異議，
本院裁定如下：
    主  文
異議駁回。
    理  由
一、聲明異議意旨略以：異議人即受處分人甲○○於民國97年1
    月8 日凌晨2 時許，騎乘車號K5N-863 號重型機車，自臺北
    市○○路由北往南方向行駛，行經成功路2 段與新明路口時
    ，確有紅燈右轉行駛至新明路之違規行為，惟當日異議人於
    紅燈右轉後，行駛於新明路時並未看到警察，亦未見有警察
    吹哨或使用指揮棒要求異議人停車受檢，異議人當時有看到
    一個人忽然跑出來，但異議人車輛已經騎過去，從後照鏡只
    看到一個人，不知道那是警察，因此警方舉發異議人有違反
    處罰條例之行為，經警攔查拒絕停車接受稽查而逃逸之違規
    行為，異議人難以甘服，爰提出聲明異議云云。
二、按汽車駕駛人，駕駛汽車有違反本條例之行為，經交通勤務
    警察或依法令執行交通稽查任務人員制止時，不聽制止或拒
    絕停車接受稽查而逃逸者，除按各該條規定處罰外，處新臺
    幣三千元以上六千元以下罰鍰；又汽車駕駛人，違反道路交
    通管理處罰條例第60條第1 項規定者，除依原條款處罰鍰外
    ，並予記違規點數一點，道路交通管理處罰條例第60條第1
    項、第63條第1 項第1 款分別定有明文。
三、查本件異議人即受處分人甲○○，於民國97年1 月8 日凌晨
    2 時1 分許，騎乘車號K5N-863 號重型機車，沿臺北市○○
    路由北往南方向行駛，行經成功路2 段與新明路口設有燈光
    號誌管制之交岔路口時，遇紅燈而違規右轉新明路由東往西
    方向行駛，經交通勤務警察指揮停車接受稽查，拒絕停車逕
    自加速逃逸駛離之違規事實，業據臺北市政府警察局內湖分
    局函陳查報屬實，有該分局97年2 月26日北市警內分交字第
    09730299200 號書函在卷可稽。異議人雖具狀辯稱上開意旨
    云云，然此復經證人即舉發警員乙○○到庭結證稱：當時伊
    係執行巡邏路檢勤務，站在臺北市○○路上潭美國小前，距
    離成功路與新明路交岔路口約20至30公尺，當時伊見異議人
    機車違規紅燈右轉後，即趨前站在道路中央攔車，伊當時身
    著反光背心，用指揮棒指示異議人機車靠邊接受稽查，異議
    人機車就直接閃繞過伊後，完全不理會，亦無回頭就直接駛
    離等語明確（見本院97年4 月16日訊問筆錄），並當庭陳報
    現場照片及舉發違規現場簡圖附卷佐證，衡諸舉發警員與異
    議人素不相識，亦無怨隙，其執行公務舉發異議人違規，自
    無故意誣陷之理，且依其上述所在位置，當可清楚辨識違規
    車輛，應無誤認之情，可見異議人上開所辯其並未看到警察
    要求停車受檢云云，顯屬不實。從而，原處分機關據以援引
    上開規定，就其違規紅燈右轉後拒絕停車接受稽查而逃逸之
    部分，裁處罰鍰新臺幣三千元，並記違規點數一點，並無不
    當。是本件異議為無理由，應予駁回。
四、據上論斷，應依道路交通案件處理辦法第19條，裁定如主文
    。
中    華    民    國    97    年    6     月    23    日
                        交通法庭  法  官  彭  全  曄
以上正本證明與原本無異
如不服本裁定應於送達後5日內向本院提出抗告狀
                                  書記官  洪  紹  甄
中    華    民    國    97    年    6     月    23    日


司法院資訊處製作；財團法人民間司法改革基金會備份。
